臺灣高等法院刑事判決　　　　　　　　93年度上易字第2012號
上　訴　人　臺灣臺北地方法院檢察署檢察官
被　　　告　乙○○
上列上訴人因被告傷害案件，不服臺灣臺北地方法院93年度易字
第932 號，中華民國93年9 月21日第一審判決（起訴案號：臺灣
臺北地方法院檢察署93年度偵字第8941號），提起上訴，本院判
決如下：
    主  文
上訴駁回。
    理  由
一、公訴意旨以：乙○○於民國（下同）92年4 月16日上午11時
    許，在任職之臺北市○○區○○路235 巷35號1 樓「大阪根
    日本料理店」，因不滿遭甲○○以手肘頂撞胸部（甲○○所
    犯傷害罪部分，業經原審法院科處罰金3000元，如易服勞役
    ，以300 元折算1 日確定），遂與身穿白衣之真實姓名年籍
    不詳成年男子（未據起訴）共同基於傷害之犯意聯絡，聯手
    毆打甲○○，致甲○○受有臉部挫傷2 Ｘ1 公分、3 Ｘ1 公
    分之傷害。因認被告乙○○涉有刑法第277 條第1 項之傷害
    罪嫌云云。
二、按告訴乃論之罪，其告訴應自得為告訴之人知悉犯人之時起
    ，於6 個月內為之；又告訴乃論之罪，其告訴已逾告訴期間
    者，法院應諭知不受理之判決，分別為刑事訴訟法第237 條
    第1 項及第303 條第3 款所明定。
三、經查：告訴人甲○○就確知遭被告乙○○於92年4 月16日毆
    傷一事，於警詢中指稱「我知道他（指乙○○）是大阪根日
    本料理店的員工」（偵查卷第13頁反面），及於原審審理時
    以證人身分具結證稱：「我本來不想告他，是因為他告我，
    我才告他。打架時我就知道他（指乙○○）是大阪根餐廳的
    員工，但不知道名字」（原審93 年9月7 日審判筆錄第6 頁
    至第7 頁）等語。經本院質以「對你在警詢、原審筆錄中稱
    ：你早就知道打你的人即是大阪根日本料理店的員工，對此
    有何意見？（提示並告以要旨）」，告訴人亦答稱「沒意見
    」（本院94年1 月11日審判筆錄第4 頁至第5 頁）。堪徵告
    訴人於92年4 月16日即已確知被告乙○○之傷害犯罪行為，
    雖對乙○○之姓名無從詳知，惟就乙○○係「大阪根日本料
    理店」之員工既已知曉，被告之身份即已可得確定。告訴人
    竟遲至93年2 月9 日始向臺北市政府警察局中山分局對被告
    乙○○提出傷害之告訴（偵查卷第13頁反面），顯已逾6 個
    月之告訴期間。原審爰對被告乙○○被訴傷害部分為公訴不
    受理之諭知，揆諸前揭規定，核無違誤，應予維持。
四、檢察官之上訴意旨以：刑事訴訟法第237 條第1 項所稱「知
    悉」，係指確知犯人之犯罪行為而言，如初意疑其有此犯行
    ，而未得確實證據，及發見確實證據，始行告訴，則不得以
    告訴人前此之遲疑，未經申告，遂謂告訴為逾越法定期間（
    最高法院28年上字第919 號判例意旨參照）。本件告訴人於
    遭被告毆傷時，尚未知悉對其施暴者之真實姓名、年籍等資
    料，迄93年2 月9 日因涉犯傷害罪嫌遭臺北市政府警察局中
    山分局約談時，始知悉於92年4 月16日對其施以傷害犯行者
    為被告乙○○，遂於同日對被告乙○○向警提出傷害之告訴
    ，自未逾法定告訴期間。指摘原判決之認事、用法違誤，請
    將原判決撤銷，另為適法之判決云云。惟查，前開最高法院
    判例意旨係指告訴人對於犯人是否確有犯行，尚存疑慮，未
    有確實之證據，倘告訴人對被告之犯行並無疑慮，僅係不知
    犯人之姓名，自與該判例所揭櫫之意旨無涉。檢察官之上訴
    意旨為無理由，應予駁回。
據上論斷，應依刑事訴訟法第368 條，判決如主文。
本案經檢察官吳國南到庭執行職務
中　　華　　民　　國　　94　　年　　1 　　月　　25　　日
　　              刑事第十八庭審判長法　官  陳春秋
　　　　　　　　　　　　　　　　    法　官  洪英花
　　　　　　　 　 　　　　　　　　　法　官  王麗莉
以上正本證明與原本無異。
不得上訴。
                                    書記官  蘇秋
中　　華　　民　　國　　94　　年　　1 　　月　　25　　日
